---
output:
  pdf_document:
    includes:
      before_body: TP-title.tex
      in_header: preamble-latex.tex
---  
\centering  

\clearpage  

\tableofcontents   

\justify  
\clearpage  

```{r setup, include=FALSE}
knitr::opts_chunk$set(echo = TRUE)
```

```{r paquetages, message=FALSE, eval=TRUE, include=FALSE, echo = FALSE}
### Liste des paquetages
liste.paquetage <- c("ggplot2", "CASdatasets", "mice")
### On installe les paquetages de la liste qu'on a pas déjà
inst <- liste.paquetage %in% installed.packages()
if(length(liste.paquetage[!inst]) > 0) install.packages(liste.paquetage[!inst])
lapply(liste.paquetage, require, character.only = TRUE)
```

# Introduction

Pour ce travail, l'objectif est de construire un modèle de prime pure pour la somme des réclamations (tous types confondus). 

\clearpage  

# Analyse Exploratoire

```{r donnees, include=FALSE, echo = FALSE}

data(brvehins1a)
Veh <- brvehins1a

Veh$ClaimNb <- Veh$ClaimNbRob + Veh$ClaimNbPartColl + Veh$ClaimNbTotColl + Veh$ClaimNbFire + Veh$ClaimNbOther
Veh$ClaimAmount <- Veh$ClaimAmountRob + Veh$ClaimAmountPartColl + Veh$ClaimAmountTotColl + Veh$ClaimAmountFire + Veh$ClaimAmountOther

# Ajustement des niveaux
levels(Veh$DrivAge) <- levels(Veh$DrivAge)[c(2, 3, 4, 5, 1)]
```

## Nettoyage des données

```{r cleanup, message=FALSE, echo = FALSE}

Veh <- Veh[Veh$VehYear > 1900,]

```

```{r data, message=FALSE, echo = FALSE}

## Création d'une nouvelle base de donnée pour l'analyse exploratoire
VehClaimOnly <- Veh[Veh$ClaimAmount > 0, ]
VehClaimOnly$LogClaim <- log(VehClaimOnly$ClaimAmount)
```

## Somme des réclamations

La somme des réclamations est la variable réponse pour ce projet. Cette variable prend fréquemment la valeur de 0 `r sum(na.omit(Veh$ClaimAmount == 0))` fois sur `r sum(!is.na(Veh$ClaimAmount))`. Cela revient à dire qu'un assuré ne fera pas de réclamation `r round(sum(na.omit(Veh$ClaimAmount == 0))/sum(!is.na(Veh$ClaimAmount)), 3)*100`% du temps. 

\begin{center}
\begin{tabular}{ |c|c|c|c|c|c|c| } 
 \hline
 Moyenne & Médiane & Écart-type & Minimum & Maximum \\ 
 \hline
 `r mean(na.omit(Veh$ClaimAmount))` & `r median(na.omit(Veh$ClaimAmount))` & `r sd(na.omit(Veh$ClaimAmount))` & `r min(na.omit(Veh$ClaimAmount))` & `r max(na.omit(Veh$ClaimAmount))` \\ 
 \hline
\end{tabular}
\end{center}

Puisqu'un montant de réclamation peut prendre des valeurs assez élevées, les graphiques peuvent devenir plutôt difficiles à lire. Pour remédier à ce problème, le logarithme du montant total des réclamations est utilisé dans les graphiques. Cela a cependant un coût : toutes les réclamations de 0 doivent être retirées du jeu de données. Des informations supplémentaires par rapport à ces réclamations seront ajoutées au long de l'analyse exploratoire pour pallier ce défaut.


```{r HistClaim, message=FALSE, echo = FALSE, warning = FALSE, fig.cap="\\label{fig:HistRecl}Histogramme du logarithme des montants de réclamation"}

ggplot(VehClaimOnly, aes(x=LogClaim))+
  geom_histogram()

```

Comme on peut voir dans la Figure \ref{fig:HistRecl}, il

\clearpage

## Genre

La variable **Gender** a quatre niveaux : *Male*, *Female*, *Corporate* et *NA*.

\begin{center}
\begin{tabular}{ |c|c|c|c|c| } 
 \hline
  & Male & Female & Corporate & NA \\ 
 \hline
 Fréquence & `r sum(na.omit(Veh$Gender) == "Male")` & `r sum(na.omit(Veh$Gender) == "Female")` & `r sum(na.omit(Veh$Gender) == "Corporate")` & `r sum(is.na(Veh$Gender))` \\ 
 \hline
\end{tabular}
\end{center}

Lorsqu'on regarde la quantité de ces personnes qui n'ont pas fait de réclamation, on remarque qu'il n'y a absolument aucune réclamation pour le genre *Corporate* et que *NA* semble avoir la plus petite proportion de personnes n'ayant fait aucune réclamation.

\begin{center}
\begin{tabular}{ |c|c|c|c|c| } 
 \hline
  & Male & Female & Corporate & NA \\ 
 \hline
 Aucune réclamation & `r sum(na.omit(Veh$ClaimAmount[Veh$Gender == "Male"] == 0))` & `r sum(na.omit(Veh$ClaimAmount[Veh$Gender == "Female"]) == 0)` & `r sum(na.omit(Veh$ClaimAmount[Veh$Gender == "Corporate"]) == 0)` & `r sum(na.omit(Veh$ClaimAmount[is.na(Veh$Gender)] == 0))` \\ 
 \hline
\end{tabular}
\end{center}

En terme de sévérité, les moyennes des réclamations ne semblent pas changer d'un genre à un autre, mais il est possible d'observer un peu plus de réclamations extrêmes lorsque le genre est inconnu.


```{r BoxplotGender, message=FALSE, echo = FALSE, warning = FALSE, fig.cap="\\label{fig:BoxPlotGender}Logarithme des réclamations par genre"}

ggplot(VehClaimOnly, aes(x=Gender, y=LogClaim)) + 
  geom_boxplot() +
  ylab("Logarithme des réclamations")

```

\clearpage 

## Âge du conducteur

```{r BoxplotAge, message=FALSE, echo = FALSE, warning = FALSE, fig.cap="\\label{fig:BoxPlotDrivAge}Logarithme des réclamations par Âge de conducteur"}

ggplot(VehClaimOnly, aes(x=DrivAge, y=LogClaim)) + 
  geom_boxplot() +
  ylab("Logarithme des réclamations")

```

\clearpage 

## Année du véhicule

```{r PointsAgeVeh, message=FALSE, echo = FALSE, warning = FALSE, fig.cap="\\label{fig:PointVehYear}Logarithme des réclamations en fonction de l'année du véhicule"}

ggplot(VehClaimOnly, aes(x=VehYear, y=LogClaim)) + 
  geom_point(alpha = 0.3) +
  ylab("Logarithme des réclamations")

```


\clearpage 

## Modèle du véhicule

```{r ExprReg, message=FALSE, echo = FALSE, warning = FALSE}

for(i in seq(length(VehClaimOnly$VehModel)))
  attr(regexpr("^([a-zA-Z]|[0-9]|[-])* -", VehClaimOnly$VehModel[i]), "match.length") - 2

```


\clearpage 

## Area

```{r BoxplotArea, message=FALSE, echo = FALSE, warning = FALSE, fig.cap="\\label{fig:BoxPlotArea}Logarithme des réclamations par région"}

ggplot(VehClaimOnly, aes(x=Area, y=LogClaim)) + 
  geom_boxplot() +
  ylab("Logarithme des réclamations") +
  coord_flip()

```

\clearpage

## State

```{r BoxplotState, message=FALSE, echo = FALSE, warning = FALSE, fig.cap="\\label{fig:BoxPlotState}Logarithme des réclamations par état"}

ggplot(VehClaimOnly, aes(x=State, y=LogClaim)) + 
  geom_boxplot() +
  ylab("Logarithme des réclamations") +
  coord_flip()

```

\clearpage


## Exposition

\begin{center}
\begin{tabular}{ |c|c|c|c|c|c|c| } 
 \hline
 Moyenne & Médiane & Écart-type & Minimum & Maximum \\ 
 \hline
 `r mean(Veh$ExposTotal)` & `r median(Veh$ExposTotal)` & `r sd(Veh$ExposTotal)` & `r min(Veh$ExposTotal)` & `r max(Veh$ExposTotal)` \\ 
 \hline
\end{tabular}
\end{center}

```{r PointsExposition, message=FALSE, echo = FALSE, warning = FALSE, fig.cap="\\label{fig:PointExpos}Logarithme des réclamations en fonction de l'exposition"}

ggplot(VehClaimOnly, aes(x=ExposTotal, y=LogClaim)) + 
  geom_point(alpha = 0.3) +
  ylab("Logarithme des réclamations")

```

\clearpage 

## Prime Totale

```{r PointsPrime, message=FALSE, echo = FALSE, warning = FALSE, fig.cap="\\label{fig:PointPrem}Logarithme des réclamations en fonction de la prime totale"}

ggplot(VehClaimOnly, aes(x=PremTotal, y=LogClaim)) + 
  geom_point(alpha = 0.3) +
  ylab("Logarithme des réclamations")

```

\clearpage

## SumInsAvg

```{r PointsInsAvg, message=FALSE, echo = FALSE, warning = FALSE, fig.cap="\\label{fig:PointSumInsAvg}Logarithme des réclamations en fonction de SumInsAvg"}

ggplot(VehClaimOnly, aes(x=SumInsAvg, y=LogClaim)) + 
  geom_point(alpha = 0.3) +
  ylab("Logarithme des réclamations")

```


\clearpage

# Traitement des valeurs manquantes

## Visualisation

```{r MissingDataVis, message=FALSE, echo=FALSE, warning=FALSE, results='hide', fig.keep='all', fig.cap="\\label{fig:MissingDataVis}Visualisation des données manquantes"}

md.pattern(Veh, rotate.names = T)
```
\clearpage

# Conclusion
